【裁判字號】    91,簡上,196
【裁判日期】    920227
【裁判案由】    違反商標法
【裁判全文】
臺灣臺北地方法院刑事判決                        九十一年度簡上字第一九六號
    上  訴  人
    即  被  告  甲○○
右上訴人即被告因違反商標法案件，不服本院九十一年度簡字第一六二四號，中華民
國九十一年六月二十四日所為第一審簡易判決（聲請簡易判決處刑案號：台灣台北地
方法院檢察署九十年度偵字第八四一八號）提起上訴，本院管轄第二審之合議庭判決
如左：
    主      文
上訴駁回。
甲○○緩刑貳年。
    事      實
一、乙○○（業經本院於民國九十一年六月二十四日以九十一年度簡字第一六二四號
    判處有期徒刑五月，乙○○不服該判決提起上訴，嗣於九十一年八月十二日撤回
    上訴確定）、甲○○二人均明知「ＧＵＣＣＩ」、「ＣＨＡＮＥＬ」之商標名稱
    圖樣，分別經義大利商固喜歡固喜公司、瑞士商香奈兒股份有限公司向我國經濟
    部中央標準局（今已改制為智慧財產局）申請註冊登記，經核准取得指定使用於
    各種眼鏡及其組件暨應屬本類之其他一切商品等商品之商標專用權，現均仍於商
    標專用期間內；並明知上開公司所生產製造使用上開商標圖樣之商品，在國際及
    國內市場均行銷多年，具有相當之聲譽，為業者及一般消費大眾所熟知，屬相關
    大眾所共知之商標及商品。詎乙○○、甲○○竟共同基於意圖營利之概括犯意聯
    絡，先由乙○○於九十年三月十七日二十二時許，在台北縣板橋市○○街六十九
    巷口處，向一姓名年籍不詳綽號「小玲」之成年女子以每支新台幣（下同）一百
    元之價格購買意圖欺騙他人，使用相同於他人註冊商標圖樣之「ＧＵＣＣＩ」、
    「ＣＨＡＮＥＬ」之眼鏡多支，繼由乙○○、甲○○二人自九十年三月十八日十
    七時起，設攤陳列在台北市大安區○○○路一八一巷口處，連續以每支眼鏡三百
    元之價格出售予路過之不特定顧客賺取差價牟利。嗣於同年三月十九日二十時許
    ，為警在上址查獲，並扣得使用相同於上開商標圖樣之仿冒眼鏡共九支（ＧＵＣ
    ＣＩ眼鏡七支、ＣＨＡＮＥＬ眼鏡二支）。
二、案經瑞士商香奈兒股份有限公司訴由台北市政府警察局大安分局報請台灣台北地
    方法院檢察署檢察官偵查聲請簡易判決處刑。
    理      由
一、訊據上訴人即被告甲○○矢口否認有何違反商標法犯行，辯稱：扣案之仿冒眼鏡
    並未陳列在攤架上，而係置放在攤架下，又當日係前往證人乙○○處聊天，只有
    在證人乙○○忙不過來時幫忙拿鏡子給客人照而已，並未與證人乙○○共同販賣
    仿冒眼鏡云云。
二、經查：右揭事實，業據告訴人瑞士商香奈兒股份有限公司告訴代理人劉廷耀、洪
    靖莉指訴明確，而該「ＧＵＣＣＩ」、「ＣＨＡＮＥＬ」之商標名稱圖樣，業經
    義大利商固喜歡固喜公司、瑞士商香奈兒股份有限公司向我國經濟部中央標準局
    （今已改制為智慧財產局）申請註冊登記，經核准取得指定使用於各種眼鏡及其
    組件暨應屬本類之其他一切商品等商品之商標專用權，現均仍於商標專用期間內
    ，有經濟部中央標準局（智慧財產局）核發之商標註冊證影本附卷足參，再扣案
    之眼鏡確係仿冒商標商品無訛，亦有鑑定證明附卷足考，又扣案之仿冒眼鏡其上
    確標示有「ＧＵＣＣＩ」、「ＣＨＡＮＥＬ」之字樣，此亦經本院勘驗屬實，並
    製有勘驗筆錄在卷可查。被告雖辯稱查扣之仿冒眼鏡並未陳列在攤架上，而係置
    放在攤架下云云，證人即共同被告乙○○亦附和被告之說詞而與被告為相同之陳
    述稱扣案之仿冒眼鏡並未陳列在攤架上，警察係在攤架下查獲云云，然查，證人
    即當場查獲之警員童明輝業已到庭證稱「（問：本件被告蔡違反商標法案件查獲
    經過？）九十年三月十九日我與我們隊上同仁於台北市○○○路○段一八一巷口
    發現被告蔡與證人聶於該處陳設攤架，攤架上有香奈兒及固喜的眼鏡，所以我們
    就上前表明身分去盤查，發現是仿冒品。」、「（問：仿冒的眼鏡置放於何處？
    ）與其他的眼鏡一起置放於攤架上面。」、「（問：當時被告蔡在做什麼？）當
    時他有在旁邊幫忙招呼客人。」、「（問：仿冒的眼鏡是於攤架上面還是於攤架
    下面搜到的？）攤架上面，因為如果置放於攤架下面的話，我們就沒有辦法發現
    ，就不會上前去盤查。不過我不能確定是否扣案的九支眼鏡全部都是置放於攤架
    上面，只知道攤架上有仿冒的眼鏡陳列於該處。」等語；證人即當日查獲之另名
    員警張瑋亦證稱：「（問：當時本件查獲的仿冒眼鏡是置放於何處？）都是在架
    子上面。」、「（問：查獲當時是否有客人在現場？）有。」「（問：是何人在
    與客人講解？）被告蔡與證人乙○○都有在與客人講解。」、「（問：被告蔡的
    筆錄是否你製作的？）是的。」、「（問：當時被告蔡是否有說他負責的是什麼
    工作？）好像是負責拿鏡子給客人試戴眼鏡。」、「（問：筆錄的製作過程，是
    否都是根據被告的自由意志所陳述？）是的。」等情（均見本院九十一年十月二
    日訊問筆錄），揆之證人童明輝、張瑋於查獲本案時乃係本於警員之身分依法執
    行公權力，且與本案被告素不相識，亦無仇怨，實無設詞誣陷被告之必要，本院
    因認該二位證人之證言尚堪信採，況若果如被告所辯其未將仿冒眼鏡置放於攤架
    上，參諸被告所供當日所設攤架正面及側面共三面均以地毯圍住，所以從外面看
    不到攤架下面，只有從其與證人乙○○的地方才可以看得到攤架下面之情，衡之
    常情警員當無從知悉攤架下置放有仿冒眼鏡並進而查獲本案，綜上，本院因認被
    告此節所辯，係卸責之詞而不足採。再被告雖以當日係至證人乙○○處聊天，只
    有在證人乙○○忙不過來時幫忙拿鏡子給客人照而已，並未與證人乙○○共同販
    賣仿冒眼鏡云云為辯，證人乙○○並附和被告辯詞而供稱本案係伊一人所為，被
    告係至該處找伊聊天，且僅幫忙伊拿鏡子給客人照，並未與之共同販賣仿冒眼鏡
    云云，然被告於警詢中業已坦承「我因剛退伍無業中，我就去找我朋友乙○○，
    順便幫忙賣眼鏡。」、「我在旁邊幫忙，有客人要試戴眼鏡時，我『負責』拿鏡
    子給客人觀看。」等語（見偵查卷宗第八頁反面、第九頁），於偵訊中稱「（問
    ：在警局說在十八、十九號幫忙？）對，乙○○在忙，我拿鏡子給客人照一下。
    」等情（見偵查卷宗第三十六頁），證人乙○○亦供陳如果客人多時，被告會幫
    伊的忙招呼客人，拿鏡子給客人照或拿眼鏡給客人試戴，客人拿不到眼鏡時，被
    告也會幫忙拿眼鏡給客人，被告亦知道伊定的售價，是伊要被告過來幫忙的（見
    偵查卷宗第七頁、本院九十年度簡字第一六○三號刑事卷宗第二十頁、本院九十
    一年十月二日訊問筆錄）等語，足認被告確有在場招呼客人，並參與販賣仿冒眼
    鏡之部分行為，被告所為實已參與本案構成要件之犯行，而非單純在該處與證人
    乙○○聊天而未參與販賣之構成要件之行為，況被告若係單純前往該處與證人乙
    ○○處聊天，焉須連續二日均前往該處，且每日均在該處停留多達二、三小時甚
    至更長之時間，是被告與證人乙○○就上揭販賣仿冒眼鏡之行為顯有犯意聯絡及
    行為分擔而屬共同正犯無訛，被告辯稱並未與證人乙○○共同販賣仿冒眼鏡云云
    ，顯係卸責之詞，不足採信，證人乙○○所陳僅伊一人販賣云云，亦係迴護被告
    之詞，不予採信。本件事證明確，被告犯行堪以認定，應予依法論科。
三、按被告甲○○明知係商標法第六十二條第一款所規定為意圖欺騙他人，於同一商
    品使用相同於他人註冊商標之圖樣之商品而販賣，核其所為，係犯商標法第六十
    三條之販賣仿冒商標商品罪。又陳列販賣仿冒商標商品之低度行為，為販賣仿冒
    商標商品之高度行為所吸收，不另論罪。被告與乙○○二人間就前開犯行，有犯
    意之聯絡及行為之分擔，均為共同正犯。又其等先後多次犯行，均時間緊接，方
    法相同，觸犯構成要件相同之罪名，顯係基於概括之犯意反覆為之，應依刑法第
    五十六條連續犯之規定各論以一罪。原審以被告犯罪事證明確，引用上開商標法
    第六十三條、第六十四條之規定及刑事訴訟法第四百四十九條第一項前段、第三
    項、第四百五十條第一項、第四百五十四條第二項，刑法第十一條前段、第二十
    八條、第五十六條、第四十一條第一項前段，罰金罰鍰提高標準條例第二條，量
    處被告有期徒刑三月，並諭知易科罰金之折算標準，且諭知扣案之仿冒眼鏡九支
    沒收，其認事、用法均無違誤，量刑亦屬妥適。被告上訴意旨以扣案之仿冒眼鏡
    並未陳列在攤架上，而係置放在攤架下，又當日係前往證人乙○○處聊天，只有
    在證人乙○○忙不過來時幫忙拿鏡子給客人照而已，並未與證人乙○○共同販賣
    仿冒眼鏡云云為由提起上訴，核無理由，應予駁回。末查被告甲○○前未曾受有
    期徒刑以上刑之宣告，有台灣高等法院檢察署刑案紀錄簡覆表一份在卷可證，其
    因一時失慮，而誤觸法網，本院信其經此教訓後，應知警愓，而無再犯之虞，因
    認對被告所處之刑以暫不執行為適當，爰併予宣告緩刑二年，以啟自新。
據上論斷，應依刑事訴訟法第四百五十五條之一第一項、第三項、第三百六十八條，
刑法第十一條前段、第七十四條第一款，判決如主文。
本案經檢察官張熙懷到庭執行職務
中      華      民      國      九十二    年      二    月    二十七    日
                                      臺灣臺北地方法院智慧財產法庭
                                          審判長法  官  廖  紋  妤
                                                法  官  劉  方  慈
                                                法  官  黃  紹  紘
右正本證明與原本無異。
本件不得上訴。
                                                書記官  劉  新  怡
中      華      民      國      九十二    年      二    月    二十七    日
附錄本案論罪科刑法條全文
商標法第六十二條
意圖欺騙他人，有左列情事之一者，處三年以下有期徒刑、拘役或科或併科新臺幣二
十萬元以下罰金：
  一、於同一商品或類似商品，使用相同或近似於他人註冊商標之圖樣者。
  二、於有關同一商品或類似商品之廣告、標帖、說明書、價目表或其他文書，附加
      相同或近似於他人註冊商標圖樣而陳列或散布者。
商標法第六十三條
明知為前條商品而販賣、意圖販賣而陳列、輸出或輸入者，處一年以下有期徒刑、拘
役或科或併科新台幣五萬元以下罰金。


司法院資訊處製作；財團法人民間司法改革基金會備份。
